臺灣臺南地方法院刑事判決
111年度交簡上字第53號
上  訴  人  
即  被  告  張佳明



上列上訴人即被告因公共危險案件，不服本院民國111年1月17日
111年度交簡字第125號所為第一審刑事簡易判決（聲請簡易判決
處刑書案號：110年度偵字第25331號），提起上訴，本院管轄之
第二審合議庭判決如下：
    主  文
上訴駁回。
    事  實
一、甲○○於民國110年11月22日上午8時30分許至同日下午4時30
    分間，在臺南市○○區○○路0段000號之工地飲用保力達酒後，
    旋即騎乘車牌號碼000-000號輕型機車行駛於道路欲返回住
    處，再於同日晚間7時許，騎乘上開機車外出前往某卡拉OK
    店，於同日晚間8時，再度騎乘上開機車欲返回住處，嗣行
    經中西區康樂街與友愛街交岔路口處，經警攔查，並於同日
    晚間9時12分許，對甲○○實施吐氣酒精濃度測試，測得其吐
    氣酒精濃度達每公升0.27毫克，始悉上情。　
二、案經臺南市政府警察局第二分局報告臺灣臺南地方檢察署檢
    察官偵查後聲請簡易判決處刑。
    理  由
壹、程序部分：
一、按被告以外之人於審判外之言詞或書面陳述，除法律有規定
    者外，不得作為證據；又被告以外之人於審判外之陳述，雖
    不符同法第159條之1至第159條之4之規定，而經當事人於審
    判程序同意作為證據，法院審酌該言詞陳述或書面陳述作成
    時之情況，認為適當者，亦得為證據；而當事人、代理人或
    辯護人於法院調查證據時，知有第159條第1項不得為證據之
    情形，而未於言詞辯論終結前聲明異議者，視為有前項之同
    意，刑事訴訟法第159條第1項、第159條之5分別定有明文。
    查被告就本判決所引用被告以外之人審判外之言詞或書面陳
    述之證據能力表示沒有意見，且迄至言詞辯論終結前亦未聲
    明異議，本院審酌該等具有傳聞證據性質之證據製作時之情
    況，尚無違法不當及證明力明顯過低之瑕疵，應無不宜作為
    證據之情事，認以之作為本案之證據，應屬適當，依刑事訴
    訟法第159條之5之規定，認該等供述證據資料均有證據能力
    。
二、本判決下列所引用之其餘文書證據，並無證據證明係公務員
    違背法定程序所取得，亦無顯有不可信之情況，且經本院於
    審理期日提示予被告辨識而為合法調查，該等證據自得作為
    本案裁判之資料。
貳、實體部分：
一、認定犯罪事實所憑之證據及理由： 　　
    訊據被告固坦承有酒後騎乘機車行駛於道路，並經員警測得
    吐氣所含酒精濃度達每公升0.27毫克之事實，惟矢口否認有
    何酒駕之犯行，辯稱：伊認為酒測值應該為每公升0.15毫克
    ，伊不認同酒測值為每公升0.27毫克云云。經查：
　㈠被告有於110年11月22日上午8時30分許至同日下午4時30分間
    ，在臺南市○○區○○路0段000號之工地飲用保力達酒後，旋即
    騎乘車牌號碼000-000號輕型機車行駛於道路欲返回住處，
    再於同日晚間7時許，騎乘上開機車外出前往某卡拉OK店，
    於同日晚間8時，再度騎乘上開機車欲返回住處，嗣行經中
    西區康樂街與友愛街交岔路口處，經警攔查，並於同日晚間
    9時12分許，對其實施吐氣酒精濃度測試，測得其吐氣酒精
    濃度達每公升0.27毫克等情，業據被告坦承不諱，並有臺南
    市政府警察局道路交通事故當事人酒精測定紀錄表、財團法
    人台灣商品檢測驗證中心呼氣酒精測試器檢定合格證書、臺
    南市○○○○○○○○○道路○○○○○○○○○○○○號碼000-000號車輛詳細資
    料報表各1份，暨現場照片2張（警卷第9頁、第11頁、第19
    頁、第21頁、第25頁）在卷可稽，從而被告確有飲酒後騎乘
    動力交通工具，且吐氣所含酒精濃度達每公升0.25毫克以上
    之犯行，已堪認定。
　㈡再者，本案承辦員警對被告施以酒測時所使用之酒精測試器
    ，業經財團法人台灣商品檢測驗證中心檢定合格日期為110
    年3月26日，有效期限至111年3月31日一節，有該中心之呼
    氣酒精測試器檢定合格證書（儀器器號：A180857號）1紙在
    卷可稽（警卷第11頁），是警方係使用經檢定合格且仍在有
    效期間內之呼氣酒精測試器對被告進行測試，足認本案所使
    用之酒測器，其準確性及可靠性已獲擔保，員警使用合格檢
    測器測得被告吐氣所含酒精濃度為每公升0.27毫克數值之結
    果，應屬可信。是被告空言辯稱其酒測值為每公升0.15毫克
    ，經本院詢問其依據何在，一再稱係依自身良心及身體之感
    受云云，自非可採。　
　㈢末按酒精成分在人體代謝速率之高低，本涉及諸如年齡、體
    況，甚或性別等多重因素，並無一定標準，而被告前已有公
    共危險案件前經法院論罪科刑之經驗，理應對於其於騎車上
    路時體內仍可能殘留酒精成分尚未代謝完畢而足對其駕車行
    為造成影響等情，自應有所認知，是被告明知飲酒後，仍於
    前揭時、地多次騎乘機車上路，並經警測得超過法定標準值
    之吐氣酒精濃度，堪認其確有服用酒類不能安全駕駛動力交
    通工具之犯行無誤。
　㈣綜上，本案事證明確，被告犯行堪以認定，應予依法論科。
二、論罪科刑：　
　　按被告行為後，刑法第185條之3已於111年1月28日經總統以
    華總一義字第11100012101號令修正公布施行，並於同年月3
    0日生效，該條文第1項不能安全駕駛罪之原法定刑「2年以
    下有期徒刑，得併科20萬元以下罰金」，修正為「3年以下
    有期徒刑，得併科30萬元以下罰金」，經比較新舊法規定，
    被告於舊法時所犯不能安全駕駛罪之法定刑，較之新法為輕
    ，新法規定未較有利於行為人，依刑法第2條第1項前段規定
    ，本件自應適用被告行為時之法律即修正前刑法第185條之3
    第1項規定論處。是核被告所為，係犯修正前刑法第185條之
    3第1項第1款之不能安全駕駛動力交通工具罪。再者，被告
    於110年11月22日酒後騎乘機車返家後，又酒後騎車外出，
    再騎車返家途中經警查獲，係出於同一次之酒後行為，此為
    被告供承明確，因其行為之時間及空間具有密接性，且均係
    處於同一之酒醉狀態，主觀上亦出於單一之公共危險犯意，
    基於刑罰評價之公平性，並考量社會健全之觀念，應論以接
    續犯之一罪。
三、駁回上訴之理由：
  ㈠按量刑輕重，係屬事實審法院得依職權自由裁量之事項，苟
    已斟酌刑法第57條各款所列情狀而未逾越法定刑度，不得遽
    指為違法。關於刑之量定，係實體法上賦予法院得為自由裁
    量之事項，倘其未有逾越法律所規定之範圍，除顯有失出失
    入等科罰與罪責不相當之情形外，應予尊重，不得任意加以
    指摘（最高法院72年度台上字第6696號、75年度台上字第70
    33號判決意旨參照）。又在同一犯罪事實與情節，如別無其
    他加重或減輕之原因，下級審量定之刑，亦無過重或失輕之
    不當情形，則上級審法院對下級審法院之職權行使，原則上
    應予尊重（最高法院85年度台上字第2446號判決要旨參照）
    。
　㈡查原審以被告酒後騎乘機車犯公共危險罪，罪證明確，適用
    刑法第185條之3第1項第1款前段之規定，並審酌被告前已有
    酒後駕車之違法情事，有臺灣高等法院被告前案紀錄表在卷
    供參，其明知酒後不能駕車及酒醉駕車之危險性，竟猶漠視
    自己安危，復罔顧法律禁止規範與公眾道路通行之安全，於
    酒後吐氣所含酒精濃度已逾法定容許標準後，仍騎乘機車上
    路，對公眾交通往來造成潛在之高度危險，所為實無足取，
    亦顯見其無視法紀，更缺乏對其他用路人人身安全之尊重觀
    念，殊為不該，復審酌被告雖否認犯罪，但對飲酒後騎車之
    客觀情節並不否認，兼衡其為警查獲時測得吐氣所含酒精濃
    度達每公升0.27毫克，及其自述國中畢業之智識程度，家庭
    經濟狀況為貧寒等一切情狀，量處有期徒刑3月，併科罰金
    新臺幣2萬元，有期徒刑如易科罰金，罰金如易服勞役，均
    以新臺幣1仟元折算壹日。原審雖未及審酌被告具有低收入
    戶之資格及領有中度身心障礙手冊之情，然原審已在量刑時
    考慮被告之家庭經濟狀況為「貧寒」，且被告酒後多次騎車
    外出，又執意原審應判決其無罪，並就酒測值空言否認，則
    本院認為原審所為量刑應屬適當，並無違反比例原則或量刑
    不當之情事，被告指摘原審判決不當，為無理由，應予駁回
    。至原審雖未及比較刑法第185條之3修正前、後之規定，惟
    結論並無二致，適用法律並無違誤，爰不予撤銷，附此敘明
    。
　㈢被告雖請求本院為緩刑宣告云云。惟按緩刑之宣告，除應具
    備刑法第74條所定條件外，並須有可認為以暫不執行刑罰為
    適當之情形，始得為之。法院對於具備緩刑要件之刑事被告
    ，是否以暫不執行刑罰為適當，應由法院就被告之性格、犯
    罪狀況、有無再犯之虞及能否由於刑罰之宣告而策其自新等
    一切情形，予以審酌裁量（最高法院109年度台上字第4267
    號判決意旨參照）。查被告雖前因故意犯罪受有期徒刑以上
    刑之宣告，執行完畢或赦免後，5年以內未曾因故意犯罪受
    有期徒刑以上刑之宣告，有臺灣高等法院被告前案紀錄表在
    卷可佐，然被告本案為第二次酒後駕車，且酒醉駕車肇事致
    人死傷，時有所聞，立法機關因此多次修法提高酒醉駕車之
    刑度，政府機關亦不斷透過各種方式宣導酒醉駕車之危害性
    ，此為公眾週知之事實，被告對於酒後不能駕車，及酒醉駕
    車之危險性，應有相當之認識，況被告矢口否認本案犯行，
    未能正視自身行為對於法秩序造成之危害，難認無再犯之虞
    ，本院認被告所宣告之刑，並無以暫不執行刑罰為適當之情
    形，爰不予宣告緩刑。
　㈣綜上，被告猶執前詞提起上訴否認犯罪，業經本院指駁如前
    ，其上訴請求撤銷改判無罪，為無理由，應予駁回。
據上論斷，應依刑事訴訟法第455條之1第1項、第3項、第368條
，刑法第2條第1項前段、第185條之3第1項第1款（修正前）、第
41條第1項前段，刑法施行法第1條之1第1項，判決如主文。
本案經檢察官王宇承聲請簡易判決處刑，檢察官乙○○到庭執行職
務。
中    華    民    國    111   年    6     月    13    日
                  刑事第八庭  審判長法  官  鄭燕璘
                                    法  官  郭瓊徽
　　　　　　　　　　　　　　　　　　法  官  陳碧玉
以上正本證明與原本無異。
不得上訴。
　　　　　　　　　　　　　　　　　　書記官　詹淳涵　　　
中　　華　　民　　國　　111 　年　　6 　　月　　13　　日

附錄本案論罪科刑法條全文：　　
修正前中華民國刑法第185條之3
駕駛動力交通工具而有下列情形之一者，處2年以下有期徒刑，
得併科20萬元以下罰金：
一、吐氣所含酒精濃度達每公升零點二五毫克或血液中酒精濃度
    達百分之零點零五以上。
二、有前款以外之其他情事足認服用酒類或其他相類之物，致不
    能安全駕駛。
三、服用毒品、麻醉藥品或其他相類之物，致不能安全駕駛。因
    而致人於死者，處3年以上10年以下有期徒刑；致重傷者，
    處1年以上7年以下有期徒刑。
曾犯本條或陸海空軍刑法第54條之罪，經有罪判決確定或經緩起
訴處分確定，於五年內再犯第1項之罪因而致人於死者，處無期
徒刑或5年以上有期徒刑；致重傷者，處3年以上10年以下有期徒
刑。